【裁判字號】    97,訴,669
【裁判日期】    970826
【裁判案由】    違反毒品危害防制條例
【裁判全文】
臺灣新竹地方法院刑事判決               97年度訴字第669號
    公  訴  人  臺灣新竹地方法院檢察署檢察官
    被      告  甲○○
上列被告因違反毒品危害防制條例案件，經檢察官提起公訴（97
年度毒偵字第1094、1177號），本院依簡式審判程序判決如下：
    主  文
甲○○施用第一級毒品，處有期徒刑柒月。又施用第一級毒品，
處有期徒刑柒月。應執行有期徒刑壹年。
    事  實
一、甲○○前於民國95年間，因施用毒品案件，經本院以95年度
    毒聲字第96號裁定送觀察、勒戒後，認無繼續施用毒品傾向
    ，而於95年9月4日執行完畢而釋放，並由臺灣新竹地方法院
    檢察署檢察官於同年9月5日以95年度毒偵緝字第92、93號，
    95年度毒偵字第1264、1521號為不起訴處分確定。
二、甲○○仍不知悔改，於前開觀察勒戒執行完畢而釋放後5年
    內，另基於施用第一級毒品海洛因之犯意，於97年3月22日
    上午10時20分採尿時起回溯前26小時內某時，在新竹縣竹北
    市○○街44號3樓居所內，以注射針筒將海洛因注射入體內
    之方式，施用第一級毒品海洛因1次。嗣於97年3月21日，因
    另案通緝到案，經其同意採尿送驗結果，呈嗎啡陽性反應。
三、甲○○仍不知悔改，於前開觀察勒戒執行完畢而釋放後5年
    內，另基於施用第一級毒品海洛因之犯意，於97年4月27日
    晚間10時許，在新竹市○區○○路之中國石油加油站廁所，
    以注射針筒將海洛因注射入體內之方式，施用第一級毒品海
    洛因1次。嗣於97年4月28日，在新竹市○○路○段172巷1弄6
    號內，為警查獲在場友人王家榮持有毒品犯行（檢察官另案
    偵辦），經警採尿送驗結果，呈嗎啡陽性反應。
四、案經新竹縣政府警察局竹北分局、新竹市警察局第二分局報
    請臺灣新竹地方法院檢察署檢察官偵查起訴。
    理  由
甲、程序部分：
    本件被告甲○○所犯施用毒品罪，係非死刑、無期徒刑、最
    輕本刑為3年以上有期徒刑之罪，被告於本院準備程序進行
    中，就被訴事實為有罪之陳述，經本院合議庭認合於刑事訴
    訟法第273條之1第1項之規定，裁定進行簡式審判程序，合
    先敘明。
乙、實體部分：
一、證據：
（一）訊據被告甲○○對於事實二所載犯罪事實，於本院準備程
      序、審理中均供承不諱，惟稱施用時間為97年3月19日等
      語，經查：
    １、被告於97年3月22日上午10時20分時許，為警所採集之
        尿液（代號：北97115），經送詮昕科技股份有限公司
        檢驗結果，呈海洛因經人體代謝後之嗎啡陽性反應，此
        有真實姓名代號對照表、詮昕科技股份有限公司於97年
        4月8日出具之濫用藥物尿液檢驗報告附卷可稽（見毒偵
        字第1177號偵查卷第7、8頁）。
    ２、按「海洛因經注射入人體後，約百分之八十於二十四小
        時自尿中排出，一般而言，尿液中能否驗出嗎啡陽性反
        應與其投與量、投與途徑、採尿時間、個人體質及檢驗
        方法之靈敏度有關，國外曾有文獻報導注射六毫克之海
        洛因鹽酸鹽，其代謝物嗎啡之平均可檢出時限約為二十
        六小時」等情，有行政院衛生署藥物食品檢驗局於81年
        9月8日出具之（81）藥檢壹字第8114885號函附卷足憑
        。佐以上開驗尿報告，是認被告於97年3月22日上午10
        時20分採尿時起回溯前26小時內某時，在新竹縣竹北市
        ○○街44號3樓居所內，施用第一級毒品海洛因1次犯行
        ，應堪認定。
（二）訊據被告甲○○對於事實三所載犯罪事實，於本院準備程
      序、審理中均自白認罪。而被告於97年4月28日為警查獲
      所採集尿液（代號：B-137），經送台灣尖端先進生技醫
      藥股份有限公司檢驗結果，呈海洛因經人體代謝後之嗎啡
      陽性反應，此有真實姓名代號對照表、台灣尖端先進生技
      醫藥股份有限公司於97年5月8日出具之濫用藥物檢驗報告
      附卷可稽（見毒偵字第1094號偵查卷第5、6頁）。是認被
      告上開自白內容應與事實相符，其施用第一級毒品海洛因
      犯行，堪予認定。
（三）被告(1)前於95年間，因施用毒品案件，經本院以95年度毒
      聲字第96號裁定送觀察、勒戒後，認無繼續施用毒品傾向
      ，而於95年9月4日執行完畢而釋放，並由臺灣新竹地方法
      院檢察署檢察官於同年9月5日以95年度毒偵緝字第92、93
      號，95年度毒偵字第1264、1521號為不起訴處分確定等情
      ，有臺灣高等法院被告前案紀錄表、在監在押全國紀錄表
      在卷可按，被告於上開觀察勒戒執行完畢後5年內再犯本
      案施用第一級毒品犯行，自應依法予以論罪科刑。
二、論罪科刑
（一）核被告甲○○所為，係犯2次毒品危害防制條例第10條第1
      項之施用第一級毒品罪。其持有第一級毒品海洛因之低度
      行為，為施用第一級毒品海洛因之高度行為所吸收，不另
      論罪。
（二）被告被告所犯2次施用第一級毒品罪，犯意各別，行為互
      殊，應予分論併罰。
（三）爰審酌被告無視法令之禁止，前已因施用毒品案件，經裁
      定觀察勒戒後，仍施用足以導致精神障礙及生命危險之成
      癮性毒品，顯無悔改之意，兼以施用毒品所生危害以自戕
      健康為主，及其犯後坦承犯行等一切情狀，量處如主文所
      示之刑，並定其應執行之刑。
三、據上論斷，應依刑事訴訟法第273條之1第1項、299條第1項
    前段，毒品危害防制條例第10條第1項，刑法第11條前段、
    第51條第5款，判決如主文。
本案經檢察官張凱絜到庭執行職務。
中    華    民    國    97    年    8     月    26    日
                  刑事第三庭    法    官  黃美文
以上正本證明與原本無異。
如不服本判決應於收受本判決後10日內向本院提出上訴書狀，上
訴書狀應敘述具體理由。上訴書狀未敘述上訴理由者，應於上訴
期間屆滿後20日內補提理由書狀於本院 (均須按他造當事人之人
數附繕本 )「切勿逕送上級法院」。
中    華    民    國    97    年    8     月    26    日
                                書 記 官  陳怡芳
附錄本案論罪科刑法條全文：
毒品危害防制條例第10條第1項：
施用第一級毒品者，處6月以上5年以下有期徒刑。


司法院資訊處製作；財團法人民間司法改革基金會備份。
